【裁判字號】    89,上易,305
【裁判日期】    890222
【裁判案由】    竊盜
【裁判全文】
臺灣高等法院臺中分院刑事判決                民國八十九年度上易字第三○五號
    上  訴  人
    即  被  告  丙○○
右上訴人，因竊盜案件，不服台灣苗栗地方法院中華民國八十八年度易字第九七○號
，中華民國八十八年十二月一日第一審判決（起訴案號：台灣苗栗地方法院檢察署八
十八年度偵字第四五八三號），提起上訴，本院判決如左：
    主      文
上訴駁回。
    事實及理由
一、本案經本院審理結果，認第一審判決認事用法及量刑均無不當，應予維持，並引
    用第一審判決書記載之事實、證據及理由（如附件）。
二、上訴人即被告丙○○在本院未提出其他有利之證據及辯解，其上訴無理由，應予
    駁回。
三、被告丙○○經合法傳喚無正當理由不到庭，爰不待其陳述逕行判決。
據上論斷，應依刑事訴訟法第三百七十三條、第三百六十八條、第三百七十一條，判
決如主文。
本案經檢察官乙○○到庭執行職務。
中      華      民      國    八十九     年      二       月   二十二   日
                  臺灣高等法院臺中分院刑事第九庭
                                        審判長法  官  胡  森  田
                                              法  官  蕭  錦  鍾
                                              法  官  黃  日  隆
右正本證明與原本無異。
不得上訴。
                                              書記官  林  端  容
中      華      民      國    八十九     年      二       月   二十三   日
                                                                        Ｏ
臺灣苗栗地方法院刑事判決                          八十八年度易字第九七號
    公  訴  人  臺灣苗栗地方法院檢察署檢察官
    被      告  丙○○  男  三十七歲（民國○○○年○月○日生）
                        住苗栗縣苗栗市○○里○○鄰○○街二十巷十二弄六號
                        身分證統一編號：Ｋ一二七七八三號
右列被告因竊盜案件，經檢察官提起公訴（八十八年度偵字第四五八三號），本院判
決如左：
    主  文
丙○○攜帶兇器竊盜，未遂，累犯，處有期徒刑拾月。
    事  實
一、丙○○前於民國（下同）八十四年間，因竊盜案件，經台灣新竹地方法院判處有
    期徒刑六月確定，於八十四年十月十八日執行完畢；又於八十六年間，先因竊盜
    案件，經台灣新竹地方法院判處有期徒刑六月確定，再因贓物案件，為本院判處
    拘役五十日確定，因違反麻醉藥品管理條例案件，經本院判處有期徒刑四月確定
    ，三者接續執行，於八十七年九月十一日因縮短刑期執行完畢（起訴書誤植為八
    十七年九月二十七日執行完畢）。竟仍不知悔改，於八十八年九月五日下午七時
    二十分許，在苗栗縣苗栗市○○里○○鄰○○街二十巷十二弄六號前，見甲○（
    起訴書誤植為何秉寰）所有、車號ＤＬＮ─２２２號輕型機車（前於八十八年八
    月三十一日上午九時許，停放在苗栗縣苗栗市○○里○○路台汽客運站前，遭不
    詳姓名之人竊得後而置於上址）上掛有以扁鐵自製而成、類似小起子之開鎖工具
    一支，竟起意圖為自己不法所有之竊盜犯意，持上開客觀上對人之生命、身體、
    安全已構成威脅、足資為兇器之扁起子一支，著手試行啟動該部機車，惟於機車
    尚未完成發動時，即為埋伏之警員當場查獲而未得逞，並扣得上開扁起子一支。
二、案經苗栗縣警察局苗栗分局報請臺灣苗栗地方法院檢察署檢察官偵查起訴。
    理  由
一、訊據被告丙○○矢口否認有何竊盜犯行，辯稱：上開機車置於伊住處前已數日，
    並非伊所竊，是日，伊剛返家時即遭警逮捕，伊根本未曾啟動該部機車等語。然
    查，上開機車係被害人甲○於八十八年八月三十一日上午九時許，在台汽客運前
    失竊一情，業據證人即車主之子何秉寰於警訊中指陳綦詳，並有贓物認領保管單
    一紙附卷可稽。又上開機車為警查知為贓車後，經警埋伏守候，並未見有其他人
    動過該部機車，僅被告一人接觸該車，又被告如何二次至其住處巷口四處觀望後
    ，始行啟動上開機車，於尚未發動之際即為警查獲乙節，業據證人即本案查獲警
    員邱正偉、徐仁俊、王振綱分別於偵審中結證屬實，衡諸被告於本院審理時自陳
    與證人邱正偉、徐仁俊、王振綱三人均不相識，則該等證人所言當無設詞構陷之
    虞，足以採信。是依上開證人所言，上開機車確係被告欲予以騎用無疑，否則何
    以僅有被告一人接近該車，且有如此奇異行徑？故被告已著手於竊車之事實至明
    。再查，原先該部機車上掛有扣案之扁起子一支，為證人即早班埋伏（當日下午
    二時許至四時許）之警員邱正偉於偵查中證稱明確；待換班後，警員徐仁俊、王
    振綱前往埋伏時，發現被告開啟機車電門，待查獲被告時，卻見機車鑰匙孔上已
    插有前開原先掛在機車上之扁起子一支，此情亦為上開證人徐仁俊、王振綱分別
    於偵審中證述實在，則被告係持上開起子一支啟動機車乙節應為事實。此外，復
    有查扣之扁起子一支可資佐證，是本案事證明確，被告前開所辯，無非事後圖卸
    之詞，尚難遽信，其犯行堪以認定。
二、前揭為警查扣之扁起子一支，係以小扁鐵自製而成，類似一般小起子，此情為本
    院調閱後查核屬實，製有照片附卷為憑，在客觀上可認對人之生命、身體、安全
    已構成威脅，具危險性，是為兇器無疑；被告持以行竊機車，自屬攜帶兇器竊盜
    。又被告著手於竊盜犯行之實施，於未得手之際即為警查獲，故被告丙○○所為
    ，係犯刑法第三百二十一條第一項第三款、第二項之攜帶兇器竊盜未遂罪，應依
    既遂犯之刑減輕之。公訴人認被告係涉犯刑法第三百二十條第一項之普通竊盜罪
    ，容有所誤，起訴法條應予變更，附此敘明。又被告有事實欄所載論罪科刑執行
    情形，有台灣高等法院檢察署刑案紀錄簡覆表在卷可參，其於有期徒刑執行完畢
    後，五年內再犯有期徒刑以上之本罪，為累犯，應依法加重其刑。爰審酌被告前
    已有二次竊盜前科，有上開刑案紀錄簡覆表可查，今又再犯，惡性已非輕微，到
    庭復飾詞否認，顯不知悔悟，及其犯罪之動機、目的、手段，犯罪所生之危害等
    一切情狀，量處如主文所示之刑。
三、扣案之扁起子一支，被告否認為其所有，茲查無其他積極證據足認係被告所有、
    供本案所用之物，自無從宣告沒收，附此敘明。
據上論斷，應依刑事訴訟法第二百九十九條第一項前段、第三百條，刑法第三百二十
一條第一項第三款、第二項、第二十六條前段、第四十七條，判決如主文。
中      華      民      國    八十八    年    十二      月      一      日
                                        法  官   周  淡  怡
右正本證明與原本無異。
如不服本判決，應於判決送達後十日內向本院提出上訴狀( 應附繕本 )，上訴於
臺灣高等法院台中分院。
                                        書記官   陳  貴  瑋
中      華      民      國    八十八    年    十二      月      一     日
附錄論罪科刑法條
刑法第三百二十一條
犯竊盜罪而有左列情形之一者，處六月以上五年以下有期徒刑：
一、於夜間侵入住宅或有人居住之建築物、船艦，或隱匿其內而犯之者。
二、毀越門扇、牆垣或其他安全設備而犯之者。
三、攜帶兇器而犯之者。
四、結夥三人以上而犯之者。
五、乘火災、水災或其他災害之際而犯之者。
六、在車站或埠頭而犯之者。
前項之未遂犯罰之。


司法院資訊處製作；財團法人民間司法改革基金會備份。
